臺灣高等法院刑事裁定
110年度聲字第2383號
聲  請  人  
即  被  告  謝憶婷





選任辯護人  陳亮佑律師
上列聲請人即被告因違反毒品危害防制條例案件（本院110年度
上重訴字第6號），聲請具保停止羈押，本院裁定如下：
    主  文
謝憶婷提出新臺幣伍拾萬元之保證金後，准予停止羈押，並自停
止羈押之日起限制出境、出海捌月，暨限制住居於高雄市○○區○○
路000號及高雄市○○區○○○路000巷00號。
    理  由
一、聲請意旨略以：
㈠、被告謝憶婷羈押迄今說詞均屬一致，確實僅係因代購業務央
    請共同被告曾世偉、黃宥程等人前往泰國購買相關商品，不
    知共同被告曾世偉、黃宥程等人在泰國與他人從事運輸毒品
    入境臺灣之行為。
㈡、被告與其夫育有2名子女，家中經營瓦斯行，且無親友在國外
    ，在國外更無任何恆產，被告於檢警到場之時並無任何拒捕
    或逃匿之行為，顯見被告並無事實且無相當理由認有逃亡之
    虞。
㈢、本件雖有重罪羈押之事實，然請鈞院審酌司法院大法官釋字
    第665號解釋意旨，本件既無逃亡或勾串證人、湮滅證據，
    要難僅憑重罪之事由，予以羈押，且釋字第665號解釋意旨
    有其先後邏輯，該意旨認應先有事實足認有逃亡、勾串共犯
    、證人或湮滅證據之虞者，方可再憑重罪之事由予以綜合考
    量後加以羈押，而非倒果為因，逕以重罪羈押之事由，再作
    延伸解釋，否則，即有違釋字第655號解釋之本旨。
㈣、請鈞院考以刑事訴訟法之強制處分手段中，以羈押對基本權
    的侵害最為嚴重，斟酌上開情形，給予被告交保的機會，若
    尚存有逃亡疑慮，請對被告諭知如限制住居、出境、出海或
    定期向派出所報到等羈押以外的強制處分，代替羈押並禁止
    接見之處分，以符比例原則，維護被告基本人權等語。
二、按被告及得為其輔佐人之人或辯護人，得隨時具保，向法院
    聲請停止羈押；許可停止羈押之聲請者，應命提出保證書，
    並指定相當之保證金額；指定之保證金額，如聲請人願繳納
    或許由第三人繳納者，免提出保證書；許可停止羈押之聲請
    者，得限制被告之住居，刑事訴訟法第110條第1項、第111
    條第1項、第3項、第5項分別定有明文。又依本章以外規定
    得命具保、責付或限制住居者，亦得命限制出境、出海，並
    準用第93條之2第2項及第93條之3至第93條之5之規定，刑事
    訴訟法第93條之6亦有規定。
三、被告謝憶婷前經本院法官訊問後，認涉犯修正前毒品危害防
    制條例第4條第1項之運輸第一級毒品等罪，犯罪嫌疑重大，
    並有刑事訴訟法第101條第1項第3款之羈押事由，且有羈押
    之必要，而於民國110年1月27日為羈押處分，並於同年4月1
    9日、6月15日依序裁定自110年4月27日、6月27日起各延長
    羈押二月在案。
四、本案被告所涉運輸第一級毒品等犯行，業經原審認定有罪並
    判處罪刑在案，有原審判決書所引各該證據在卷可按，被告
    雖否認犯行，但對主要客觀事實亦不爭執，抗辯重點在於有
    無主觀犯意，自堪認其嫌疑重大。又被告所涉犯之運輸第一
    級毒品罪，屬法定最輕本刑為無期徒刑以上之重罪，可預期
    判決或執行之刑度既重，則妨礙審判程序進行或規避刑罰執
    行之可能性增加，具有逃亡之動機，且本案係於泰國運輸毒
    品入境之跨國犯罪，牽涉之共犯眾多，並於泰國境內有負責
    取得毒品者，顯係由具一定規模之組織所主導，具有安排被
    告逃亡境外管道及提供逃亡資金之能力，揆諸前揭說明，自
    仍有相當理由可認被告若釋放在外將有逃亡之虞，其羈押原
    因仍然存在。惟被告自108年12月4日羈押迄今已近1年8月，
    本院聽取到庭檢察官之意見後，審酌本案現已經本院辯論終
    結，並定期宣判之訴訟進度，再權衡國家刑事司法權之有效
    行使、社會秩序及公共利益、被告人身自由之私益暨其防禦
    權受限制之程度後，認命被告具保並同時予以限制出境、出
    海，及限制被告住居，應足以對被告形成拘束力，以確保日
    後審判、執行之進行，而可替代羈押之處分。再衡酌被告所
    涉罪名、犯罪情狀、分工地位、犯罪所生危害程度、家庭狀
    況、資力等各節，准被告提出新臺幣50萬元之保證金後，停
    止羈押，並自上開停止羈押之日起限制出境、出海八月，及
    限制住居於其住居所地。
五、據上論斷，刑事訴訟法第121條第1項、第110條第1項、第11
    1條第1項、第3項、第5項、第93條之6，裁定如主文。
中　　華　　民　　國　　110 　年　　7 　　月　　30　　日
                  刑事第二十庭  審判長法　官  王復生
                                      法　官  蕭世昌 
                                      法　官  張紹省
以上正本證明與原本無異。
如不服本裁定，應於收受送達後五日內向本院提出抗告狀。
                                      書記官  莫佳樺
中　　華　　民　　國　　110 　年　　8 　　月　　2 　　日